臺灣臺北地方法院民事裁定
111年度小上字第5號
上  訴  人  朱逸杰  

被  上訴人  黃茂榮  
上列當事人間請求損害賠償事件，上訴人對於本院新店簡易庭中
華民國110年11月17日110年度店小字第1086號第一審小額民事判
決提起上訴，本院裁定如下：
    主  文
上訴駁回。
第二審訴訟費用新臺幣壹仟伍佰元由上訴人負擔。
    理  由
一、按對於小額程序之第一審裁判提起上訴，非以其違背法令為
    理由，不得為之，並應於上訴狀內記載上訴理由，表明原判
    決所違背之法令及其具體內容，暨依訴訟資料可認為原判決
    有違背法令之具體事實，民事訴訟法第436條之24第2項、第
    436條之25分別定有明文。所謂違背法令，係指依同法第436
     條之32第2項準用同法第468條所定判決不適用法規或適用
    不當、同法第469條第1款至第5款所定判決當然違背法令之
    情形。是當事人提起上訴，如以判決不適用法規或適用不當
    為理由，其上訴狀或理由書應具體指摘該判決所違背之法令
    條項，或有關解釋字號，或成文法以外之習慣或法理等及其
    具體內容，暨係依何訴訟資料合於該違背法令之具體事實；
    如以判決有同法第469條第1款至第5款情形為理由，其上訴
    狀或理由書應表明該判決有合於各該條款規定情形之具體內
    容，及係依何訴訟資料合於該違背法令之具體事實。如未依
    上述方法表明，或其所表明者與上開法條規定不合時，即難
    認為已合法表明上訴理由，其上訴自非合法（最高法院71年
    度台上字第314號民事判決意旨參照）。
二、上訴意旨略以：原審法院曾於民國110年9月6日發函諭知本
    人，另補債權讓與證明，於110年9月8日送達管理委員會，
    但本人未受管理委員會告知此事，故補上行車執照註記有自
    備車身駕駛人之證明文件等語。
三、惟查，觀諸上訴人所執上訴理由，僅係說明原審法院曾發函
    命上訴人補正債權讓與證明、行車執照，並同時具狀檢附行
    車執照影本，然並未表明原判決所違背之法令及其具體內容
    ，或具體指摘原判決有何不適用法規或適用不當之情形，亦
    未指明所違背之法規、法則或司法解釋，且就整體訴訟資料
    亦無從認定原判決有何違背法令之具體事實，難認上訴人已
    於上訴狀內依法表明原判決如何具體違背法令，揆諸首揭規
    定及說明，應認上訴人提起本件上訴，未具備上訴之合法程
    式，本院即毋庸命其補正，爰逕以裁定駁回其上訴。
四、本件訴訟費用額確定為如主文第2項所示金額，並由上訴人
    負擔。
五、據上論結，本件上訴不合法，依民事訴訟法第436條之32第1
     項、第2項、第444條第1項前段、第436之19、第95條、第7
    8條，裁定如主文。
中    華    民    國   111     年     1     月   20   日
                  民事第四庭   審判長法  官  蔡政哲
　　　　　　　　　　　　　　　　　　 法  官  陳雯珊 
　　　　　　　　　　　　　　　　　　 法  官  林承歆
以上正本係照原本作成。
本裁定不得抗告。
中    華    民    國   111     年     1     月   20   日
                                     書記官  何嘉倫